臺灣高雄地方法院刑事判決　　　　　　 100年度訴字第1172號
公　訴　人　臺灣高雄地方法院檢察署檢察官
被　　　告　郭章揚
選任辯護人　吳春生律師
　　　　　　蔡念辛律師
　　　　　　張景堯律師
上列被告因毒品危害防制條例案件，經檢察官提起公訴（100年
度偵字第14679號），本院判決如下：
    主  文
郭章揚持有第二級毒品，處有期徒刑參月，扣案如附表編號12至
14所示之物，均沒收銷燬之。又販賣第三級毒品，處有期徒刑伍
年陸月，扣案如附表編號1至10所示之物，均沒收。應執行有期
徒刑伍年柒月，扣案如附表編號12至14所示之物，均沒收銷燬之
，扣案如附表編號1至10所示之物，均沒收。
    事  實
一、郭章揚明知MDMA（即俗稱搖頭丸）、愷他命依成癮性、濫用
    性及對社會危害性，分別經毒品危害防制條例第二條規定為
    第二級、第三級毒品，不得非法持有、販賣，而仍為下列行
    為：
  （一）基於持有第二級毒品的犯意，於民國100年2、3月間某
        日深夜，在高雄市○鎮區○○路「陽光情人大樓」樓下
        ，向真實姓名年籍不詳、綽號「小克」之成年男子，以
        新臺幣（下同）約3千元，購買如附表編號12至14所示
        之第二級毒品MDMA圓形錠共9顆，而持有之。
  （二）基於意圖販賣第三級毒品愷他命營利之犯意，於100年4
        月6日傍晚某時許，在高雄市左營區「神采飛揚KTV」附
        近，向真實姓名年籍不詳、綽號「小凱」之成年男子，
        以約2萬2千元，購買約100公克之第三級毒品愷他命1
        包，經分裝如附表編號1至9所示之第三級毒品愷他命共
        9包，並俟機將該第三級毒品愷他命出售給他人，從中
        獲取利益。
二、嗣於100年4月14日18時許，海巡署南部地區巡防局第六海岸
    巡防總隊會同海巡署高雄第一機動查緝隊、高雄市政府警察
    局左營分局偵查隊共組之查緝小組正在執行勤務，於高雄市
    ○○區○○路407號警衛室前，因見郭章揚形跡可疑欲駕駛
    車牌號碼602-HXP號重型機車離去，即上前對其實施攔檢，
    復經其同意，分別於附表編號1至16所示時、地，實施搜索
    並扣得如附表編號1至16所示之物，而循線查獲上情。
三、案經行政院海岸巡防署海岸巡防總局南部地區巡防局移請臺
    灣高雄地方法院檢察署檢察官偵查起訴。
    理  由
壹、證據能力部分
一、按被告以外之人於審判外之陳述，雖不符刑事訴訟法第159
    之1至第159條之4之規定，而經當事人於審判程式同意作為
    證據，法院審酌該言詞陳述或書面陳述作成時之情況，認為
    適當者，亦得為證據。當事人、代理人或辯護人於法院調查
    證據時，知有第159條第1項不得為證據之情形，而未於言詞
    辯論終結前聲明異議者，視為有前項之同意。刑事訴訟法第
    159之5定有明文。查檢察官、被告及辯護人均對於本判決所
    引用之傳聞證據，未於言詞辯論終結前聲明異議，本院審酌
    上開證據作成時之情狀，並無違法或不當等情形，且與本案
    相關之待證事實具有關聯性，認為以之作為本案之證據亦屬
    適當，爰依前揭規定，認均應有證據能力。
二、其餘憑以認定本案之非供述證據（詳後述），查無違反法定
    程序取得之情，依刑事訴訟法第158條之4規定反面解釋，有
    證據能力。
貳、實體部分
一、上開犯罪事實一（一）之部分：
  （一）上開犯罪事實一（一）持有第二級毒品之部分，迭據被
        告於警詢、偵查、法院羈押庭及本院審理時坦承不諱，
        並有下列事證可佐：
    １、附表編號12、13、14所示之物是警察於附表編號12、13
        、14所示之時、地，經被告同意搜索後，依法執行搜索
        而查獲，為被告所自承，且有南部地區巡防局第六岸巡
        總隊搜索扣押筆錄暨扣押物品目錄表（附表編號12、13
        、14之搜索時、地）各1份及搜索扣押採證過程照片6張
        、扣押物照片1張附卷可稽（警卷第1至3頁、第5頁、第
        7至9頁、第11頁、第54至56頁、第59頁上方），並有如
        附表編號12、13、14所示之物扣案可證。
    ２、而扣案被告所有如附表編號12、13、14所示之物，經送
        鑑定結果，均係含有第二級毒品MDMA之成分，皆屬毒品
        危害防制條例第2條第2項第2款所稱之第二級毒品（分
        別為驗前淨重0.278公克，驗後淨重0.263公克，純度
        67.9％，驗後純質淨重0.178公克；驗前淨重0.306公克
        ，驗後淨重0.293公克，純度67.6％，驗後純質淨重
        0.198公克；驗前淨重1.682公克，驗後淨重1.655公克
        ，純度36.1％，驗後純質淨重0.601公克；合計驗前淨
        重2.266公克，合計驗後淨重2.221公克，合計驗後純質
        淨重0.977公克），此有財團法人私立高雄醫學大學附
        設中和紀念醫院（下稱高雄醫學大學附設中和紀念醫院
        ）100年5月6日高醫附科字第1000001607號函暨所附報
        告編號：00000-000、00000-000、00000-000號檢驗報
        告各1紙存卷可參（偵卷第31至33頁）。則被告持有如
        附表編號12、13、14所示之圓形錠，均屬管制之第二級
        毒品MDMA之事實，足以認定。
  （三）綜上所述，足認被告上開關於持有第二級毒品MDMA之任
        意性自白，核與事實相符，堪以採信。本案事證明確，
        被告持有第二級毒品犯行洵堪認定。
二、上開犯罪事實一（二）之部分：
  （一）訊據被告固坦承有於上開時、地向真實姓名年籍不詳、
        綽號「小凱」之成年男子購入，經分裝後而持有如附表
        編號1至9所示之第三級毒品愷他命共9包，並於如附表1
        至9所示之時、地，經其自行提出及同意搜索後，經警
        依法執行搜索而查獲，並扣得上開物品等情，惟矢口否
        認有何販賣毒品之犯行，辯稱：購入之第三級毒品愷他
        命是為自己施用，並無販賣毒品之故意云云。經查：
    １、附表編號1至11所示之物是警察於附表編號1至11所示之
        時、地，經被告自行提出及同意搜索後，依法執行搜索
        而查獲，為被告所自承，且有南部地區巡防局第六岸巡
        總隊搜索扣押筆錄暨扣押物品目錄表（附表編號1至11
        之搜索時、地）各1份及搜索扣押採證過程照片8張、扣
        押物照片2張附卷可佐（警卷第1至3頁、第5頁、第7至9
        頁、第11頁、第13至15頁、第17頁、第54至57頁、第58
        頁），並有如附表編號1至11所示之物扣案可證。
    ２、而扣案被告所有如附表編號1 至10所示之物，經送鑑定
        結果，均係含有第三級毒品愷他命之成分，皆屬毒品危
        害防制條例第2 條第2 項第3 款所稱之第三級毒品（分
        別為驗前淨重98.638公克，驗後淨重98.629公克，純度
        76.6％，驗後純質淨重75.549公克；驗前淨重22.881公
        克，驗後淨重22.872公克，純度78.9％，驗後純質淨重
        18.046公克；含第三級毒品愷他命之成分香菸1 支；合
        計驗前淨重121.519公克，合計驗後淨重121.501公克，
        合計驗後純質淨重93.595公克，含第三級毒品愷他命之
        成分香菸1支），此有高雄醫學大學附設中和紀念醫院
        100年5月6日高醫附科字第1000001607號函暨所附報告
        編號：00000-000、00000-000、00000-000、00000-000
        號檢驗報告各1紙在卷可查（偵卷第34至37頁）。則被
        告持有如附表編號1至10所示之白色晶體粉末9包及香菸
        1支，均屬管制之第三級毒品愷他命之事實，足以認定
        。
    ３、關於被告施用愷他命部分，被告於警詢中陳稱：伊是把
        愷他命摻在香菸裡面，然後點燃吸食。愷他命1天3至4
        次，1次大概都摻1公克左右，做成3至4根香菸等語（警
        卷第28頁）；於偵查中供稱：伊1次都施用1兩3點多公
        克等語（偵卷第12頁）；於準備程序時供稱：伊每天都
        會施用第三級毒品愷他命，伊是加在香菸裡，所以只要
        伊有抽煙就會施用到第三級毒品愷他命，加的量不一定
        ，因為買來會磨成粉狀，會先磨一些粉起來放，不是每
        次要施用才磨。伊將一些煙草弄出來，直接將粉吸進去
        ，再點燃施用，每天大概吸1包菸到1包半左右，1包菸
        是20根。平常身上都會帶1、2包菸，有時候伊要施用時
        才會將磨好的粉加進一根香菸裡，有時候會先將磨好的
        粉加進好幾根香菸裡面放著以方便施用等語（本院卷二
        第24頁）。惟查：
      (1)就施用之頻率、份量而言，被告於準備程序供述每天施
        用含愷他命成分之香菸20至30根等語，與警詢、偵查中
        供稱：1天施用愷他命3至4次，1次大概都摻1公克左右
        ，做成3至4根香菸，1次都施用1兩3點多公克等語，顯
        有歧異，已有可疑之處。參以被告為警查獲時，僅扣得
        如附表編號10所示含第三級毒品愷他命之香菸1支，如
        被告確如其所述，每天施用含愷他命成分之香菸20至30
        根、平常身上都會帶1、2包菸，在其需使用大量香菸之
        情形下，何以被告身上、機車或住處均未扣得其他香菸
        ，被告所供顯與事實不符。
      (2)縱認被告在準備程序時的供述為真，依其所供：每天施
        用含愷他命成分之香菸20至30根等語，如每根香菸內所
        含愷他命為1公克，則被告每日需施用20至30公克愷他
        命。惟被告此次所查扣之愷他命，依其所供係於100年4
        月6日傍晚某時許向「小凱」以2萬2千元購買愷他命100
        公克後所分裝，則依被告於準備程序供述之施用頻率、
        份量觀之，所購得100公克愷他命僅能供其施用3（100
        公克公克÷30公克＝3.5）至5天（100公克公克÷20公
        克＝5）。然被告於100年4月14日為警查獲後，所扣得
        愷他命合計驗前淨重121.519公克，合計驗後淨重
        121.501公克，合計驗後純質淨重93.595公克，已如上
        述，依所查獲之愷他命重量觀之，被告顯未依其於準備
        程序所供述之頻率、份量施用，如被告確依其於準備程
        序所供述之頻率、份量施用所購得之愷他命，則其為警
        查獲時所扣得之愷他命重量應所剩無幾。
      (3)被告於警詢中供稱：最近一次毒品是昨天（100年4月14
        日）下午在龍德路的住所施用等語（警卷第29頁），而
        被告為警查獲後採集之尿液，經送高雄市立凱旋醫院檢
        驗結果，固呈愷他命陽性反應，有行政院海岸巡防署南
        部地區巡防局第六岸巡總隊緝獲煙毒麻醉藥品案涉案嫌
        犯姓名代碼對照表、尿液初步檢驗報告單、高雄市立凱
        旋醫院100年6月3日濫用藥物尿液檢驗報告各1份在卷可
        稽（警卷第40頁、第42頁；本院卷二第16頁），是以被
        告確有施用愷他命行為。惟縱認被告確有施用愷他命行
        為，觀諸行政院衛生署管制藥品管理局97年12月5日管
        檢字第0970012197號函、97年6月6日管檢字第09700053
        59號函（本院卷二第8頁、第11頁），明載愷他命為臨
        床醫藥之陣痛、麻醉劑，依據Ellenhorn's  Me  dical
        Toxicology第2版記述，一般娛樂使用之肌肉或靜脈注
        射劑量為1至2mg/kg，鼻吸劑量則為60至100mg，另依據
        Dispositio  n of Toxic Drugsand Chemicals in Man
        第5版記載，有3名成人因為藥物濫用，使用靜脈注射或
        肌肉注射900至1,000毫克後致死案例；依2000年Weiner
        等人文獻資料，一般娛樂目的之愷他命施用劑量約100
        至200毫克，愷他命摻入香菸內吸食之單次、每日劑量
        ，或因香菸燃燒而未實際吸入人體之數量，則尚無相關
        文獻資料可供參考，惟依2002年香港LEE之文獻報導，
        愷他命致死劑量（LD50）約為77mg/kg，有上開函文2紙
        附卷可按，是以依被告於準備程序中所供：每天施用含
        愷他命成分之香菸20至30根等語，如每根香菸內所含愷
        他命為1公克，則被告每日需施用20至30公克愷他命，
        顯逾一般人每日合理施用愷他命之劑量，且遠超出致死
        劑量，其所辯實不足採。再以可能致死劑量1, 000毫克
        計算及被告每日施用量為20公克從低計算，被告每日須
        吸食20次、每次1,000毫克致死劑量之愷他命，才可將
        每日被告所辯之愷他命施用量施用完畢，則以每日均施
        用可能20倍足以致死劑量之愷他命，誠非一般常人身體
        可以忍受之範圍，是見被告所辯，委實令人匪夷所思；
        又若被告所述屬實，被告豈非鎮日均在施用愷他命，且
        無時無刻均在愷他命之藥效作用影響中，其尿液中應隨
        時均有大量愷他命代謝物，然被告被查獲後，經採集其
        尿液送驗結果，去甲基愷他命即愷他命代謝物係呈陰性
        反應，第三級毒品愷他命雖呈陽性反應，惟濃度僅為
        210ng/ml，並無如被告所辯之大量施用愷他命後，衡情
        當日或隔日理應有之愷他命陽性反應，而應檢驗出高濃
        度之愷他命代謝物情狀，此有上開行政院海岸巡防署南
        部地區巡防局第六岸巡總隊緝獲煙毒麻醉藥品案涉案嫌
        犯姓名代碼對照表、尿液初步檢驗報告單、高雄市立凱
        旋醫院100年6月3日濫用藥物尿液檢驗報告各1份附卷可
        佐（警卷第40頁、第42頁；本院卷二第16頁），顯見被
        告所述購入愷他命均係供自己施用云云，要與事實不符
        ，不足採信。益徵被告所購入之愷他命並非均供其自己
        施用甚明。
      (4)參以上開所述被告施用愷他命之情況等相關資料，縱認
        被告有施用愷他命之習慣，然本案所查扣如附表編號1
        至9之第三級毒品愷他命合計驗前淨重121.519公克，合
        計驗後淨重121.501公克，合計驗後純質淨重93.595 公
        克，已如前述，依一般娛樂目的施用劑量約100毫克至
        200毫克計算，扣案愷他命可供被告施用約467次（
        93.595公克÷200毫克＝467.975）至935.95次（93.595
        公克÷100毫克＝93 5.95），則所查扣之愷他命數量顯
        已超過一般施用毒品者所持有之正常使用量甚明，亦與
        一般施用毒品者少量持有之常態不符。且被告於警詢時
        自承：現在沒有工作，日常生活花費是跟朋友借的等語
        （警卷第29頁），於法院羈押庭時亦坦承：現在沒有工
        作等語（羈押卷第6頁），顯見於查獲當時被告並無工
        作收入，日常生活花費尚須向友人借貸，足見其經濟狀
        況不佳；又如前所述被告縱有施用愷他命行為，何必僅
        因一次購買大量毒品可有優惠價格，即在無收入、尚需
        向他人借貸度日之情形下，花費金錢購買、囤積本案合
        計驗後純質淨重達93.595公克之愷他命？況毒品亦非日
        常生活所大量必需之物，依一般人之理性計算，當無可
        能在經濟情況不佳條件下，僅為供己施用及貪圖優惠價
        格，即花費金錢購買大量毒品，卻承受相對應高之金錢
        及法律風險，益見被告辯稱：係為自己施用云云，更屬
        可疑。
    ４、再者，被告為警查獲時，於其機車置物箱內所扣得如附
        表編號2至7所示之愷他命共6包，毛重分別為3.61公克
        、3.55公克、3.62公克、3.38公克、3.52公克、3.52
        公克，各小包重量幾近相同，倘被告並非基於販賣愷他
        命之意圖而購入愷他命，其大可依自己使用之劑量，酌
        予施用，何需大費周章將愷他命分裝成每小包約3.5公
        克，使之合於一般毒品交易之包裝及劑量，在在可見被
        告購入第三級毒品愷他命並將之分裝，係基於販賣毒品
        牟利之意圖，至臻明灼。
    ５、邇來政府為杜絕毒品氾濫，毒害人民甚深，再三宣導教
        民眾遠離毒品、媒體之報導既深且廣，對於毒品之禁絕
        ，應為民眾所熟悉。又政府對於查緝施用、轉讓及販賣
        毒品無不嚴格執行，且販賣第三級毒品罪更係重罪，設
        若無利可圖，衡情一般持有毒品者，當不致輕易將持有
        毒品交付他人。況第三級毒品愷他命並非價廉之物，且
        販賣毒品係違法行為，非可公然為之，亦無公定之價格
        ，不論任何包裝，均可任意分裝增減分量，每次買賣價
        量，亦可能隨時依雙方間之關係深淺、資力、需求量及
        對行情之認知、來源是否充裕、查緝是否嚴緊，購買者
        被查獲時供述購買對象之可能性風險之評估等，因而異
        其標準，並隨時機動調整，非可一概而論，是販賣之利
        得，除經坦承犯行或價量俱臻明確外，委難查得實情，
        販賣之人從價差或量差中牟利方式雖異，其意圖營利之
        非法販賣行為則一，茍無任何利益可圖，被告實無甘冒
        風險，以2 萬2 千元向綽號「小凱」之成年男子購買第
        三級毒品愷他命，且觀被告之經濟情況不佳，已如前述
        ，猶一次販入大量愷他命，其有尋找機會出售給他人，
        並從中獲取利潤的目的甚為顯然，且其係於販入之初即
        有營利之意圖，自可認定。
  （二）綜上所述，被告所辯均屬卸責之詞，委無足採。本案事
        證明確，被告販賣第三級毒品愷他命犯行洵堪認定，應
        依法論科。
三、論罪科刑：
  （一）按所謂販賣行為，並不以販入之後復行賣出為要件，祇
        要以營利為目的，將毒品購入或賣出，有一於此，其犯
        罪即為完成（最高法院25年非字第123號、67年台上字
        第2500號、68年台上字第606號、69年台上字第1675號
        判例意旨參照）。是核被告就犯罪事實一（一）所為，
        係犯毒品危害防制條例第11條第2項之持有第二級毒品
        罪；就犯罪事實一（二）所為，係犯同條例第4條第3項
        之販賣第三級毒品罪，被告持有第三級毒品之低度行為
        ，為販賣第三級毒品之高度行為所吸收，不另論罪。被
        告所犯前開2罪，犯意各別，行為互殊，應予分論併罰
        。
  （二）爰審酌被告意圖營個人私利，不顧國家法令，而為上開
        之販賣毒品行為，嚴重助長毒品氾濫，並足以衍生其他
        犯罪，嚴重危害社會治安及國民健康，所為誠屬不該，
        惟念及被告所為販賣第三級毒品之行為，僅止於販入，
        未及販出即為警查獲，尚無實質之犯罪所得，及其犯後
        僅坦承持有第二級毒品，否認販賣第三級毒品，並無悔
        意及其犯罪之動機、目的、智識程度、生活狀況等一切
        情狀，分別量處如主文所示之刑，並定其應執行之刑，
        以資懲儆。
四、扣押物與沒收之說明
  （一）扣案如附表編號12至14之第二級毒品MDMA共9 顆，經送
        鑑定結果，均確屬毒品危害防制條例第2條第2項第2款
        所稱之第二級毒品MDMA（合計驗前淨重2.266公克，合
        計驗後淨重2.221公克，合計驗後純質淨重0.977公克）
        ，已如上述，自應依毒品危害防制條例第18條第1項前
        段規定，不問屬於犯人與否，予以沒收銷燬之；至送驗
        耗損部分之毒品MDMA因已滅失，爰不另宣告沒收銷燬，
        附此敘明。
  （二）又依毒品危害防制條例第18條第1項前段之規定，應予
        沒收銷燬之毒品，以經查獲之第一、二級毒品為限。又
        毒品依其成癮性、濫用性及對社會危害性，共分為四級
        ，上開條例並就製造、運輸、販賣、意圖販賣而持有、
        以非法方法使人施用、引誘他人施用及轉讓不同等級之
        毒品等行為，分別定其處罰。至施用或持有第三、四級
        毒品，因其可罰性較低，故未設處罰之規定，僅就施用
        及持有第一、二級毒品科以刑罰。然鑑於第三、四級毒
        品均係管制藥品，特於同條例第11條之1明定無正當理
        由，不得擅自持有；第18條第1項後段復規定查獲之第
        三、四級毒品，無正當理由而擅自持有者，沒入銷燬之
        。從而，依同條例第18條第1項後段應沒入銷燬之毒品
        ，專指查獲施用或持有之第三、四級毒品而言；倘係查
        獲製造、運輸、販賣、意圖販賣而持有、以非法方法使
        人施用、引誘他人施用或轉讓第三、四級毒品，既屬同
        條例相關法條明文規定處罰之犯罪行為，即非該條項應
        依行政程序沒入銷燬之範圍。又同條例第19條第1項所
        定「供犯罪所用或因犯罪所得之物」，係指犯第4條至
        第9條、第12條、第13條或第14條第1項、第2項之罪所
        用或所得之物，不包括毒品本身在內，是尚不得援用此
        項規定為第三、四級毒品之沒收依據。再同條例對於查
        獲之製造、運輸、販賣、意圖販賣而持有、以非法方法
        使人施用、引誘他人施用及轉讓第三、四級毒品之沒收
        ，並無特別規定，如其行為已構成犯罪，則該毒品即屬
        不受法律保護之違禁物，應回歸刑法之適用，依刑法第
        38條第1項第1款之規定沒收之，始為適法（最高法院96
        年台上字第727號、96年台上字第884號判決意旨參照）
        。扣案如附表編號1至10之第三級毒品愷他命9包及香菸
        1支，經送鑑定結果，均亦屬毒品危害防制條例第2條第
        2項第3款所稱之第三級毒品愷他命（合計驗前淨重
        121.519公克，合計驗後淨重121.501公克，合計驗後純
        質淨重93.595公克，含第三級毒品愷他命之成分香菸1
        支），已如上述，依上開最高法院見解，係屬違禁物，
        應依刑法第38條第1項第1款之規定宣告沒收之；至包裝
        袋9只部分，因其上所殘留之毒品愷他命，難以析離，
        且無析離之實益與必要，應視同毒品愷他命，均一併沒
        收之；至送驗耗損部分之毒品愷他命因已滅失，爰不另
        宣告沒收，附此敘明。
  （三）至於如附表編號11、15、16所示之物，因無證據顯示與
        被告上開持有第二級毒品、販賣第三級毒品之犯行有何
        關聯，自均不於本案宣告沒收。
據上論斷，應依刑事訴訟法第299 條第1 項前段，毒品危害防制
條例第4條第3項、第11條第2項、第18條第1項，刑法第11條前段
、第38條第1 項第1 款、第51條第5 款，判決如主文。
本案經檢察官黃世勳到庭執行職務。
中    華    民    國   100    年    12    月    13    日
                  刑事第七庭  審判長法  官  陳  箐
                                    法  官  曾建豪
                                    法  官  廖華君
以上正本證明與原本無異。
如不服本判決應於收受送達後10日內向本院提出上訴書狀，並應
敘述具體理由；如未敘述上訴理由者，應於上訴期間屆滿後20日
內向本院補提理由書( 均須按他造當事人之人數附繕本) 「切勿
逕送上級法院」。
中    華    民    國   100    年    12    月    13    日
                                    書記官  許珈綺
附錄本案論罪科刑法條：
毒品危害防制條例第4條
製造、運輸、販賣第一級毒品者，處死刑或無期徒刑；處無期徒
刑者，得併科新臺幣2 千萬元以下罰金。
製造、運輸、販賣第二級毒品者，處無期徒刑或7 年以上有期徒
刑，得併科新臺幣1 千萬元以下罰金。
製造、運輸、販賣第三級毒品者，處5 年以上有期徒刑，得併科
新臺幣7 百萬元以下罰金。
製造、運輸、販賣第四級毒品者，處3 年以上10年以下有期徒刑
，得併科新臺幣3 百萬元以下罰金。
製造、運輸、販賣專供製造或施用毒品之器具者，處1  年以上7
年以下有期徒刑，得併科新臺幣1 百萬元以下罰金。
前五項之未遂犯罰之。
毒品危害防制條例第11條
持有第一級毒品者，處3 年以下有期徒刑、拘役或新臺幣5 萬元
以下罰金。
持有第二級毒品者，處2 年以下有期徒刑、拘役或新臺幣3 萬元
以下罰金。
持有第一級毒品純質淨重十公克以上者，處1 年以上7 年以下有
期徒刑，得併科新臺幣1 百萬元以下罰金。
持有第二級毒品純質淨重二十公克以上者，處6 月以上5 年以下
有期徒刑，得併科新臺幣70萬元以下罰金。
持有第三級毒品純質淨重二十公克以上者，處3 年以下有期徒刑
，得併科新臺幣30萬元以下罰金。
持有第四級毒品純質淨重二十公克以上者，處1 年以下有期徒刑
，得併科新臺幣10萬元以下罰金。
持有專供製造或施用第一級、第二級毒品之器具者，處1 年以下
有期徒刑、拘役或新臺幣1 萬元以下罰金。
附表：
┌──┬─────┬──────┬────────┬──────┐
│編號│物品名稱及│扣得時、地  │檢驗結果/ 所有人│應否沒收銷燬│
│    │數量      │            │                │或沒收      │
├──┼─────┼──────┼────────┼──────┤
│ １ │第三級毒品│為警於100 年│(1)白色晶體粉末、│依刑法第38條│
│    │愷他命1 包│4月14 日18時│  藥品成分：愷他│第1 項第1 款│
│    │（含包裝袋│至18時30分許│  命（驗前淨重22│規定沒收    │
│    │1 只，毛重│，經被告在高│  .881公克，驗後│            │
│    │2公克）   │雄市左營區龍│  淨重22.872公克│            │
│    │          │德路407 號警│  、純度78.9％、│            │
│    │          │衛室前，自行│  驗後純質淨重18│            │
│    │          │自其長褲口袋│  .046公克）    │            │
│    │          │內取出而扣得│(2)被告所有      │            │
│    │          │            │(3)鑑定報告：    │            │
├──┼─────┼──────┤  高雄醫學大學附│            │
│ ２ │第三級毒品│為警於100 年│  設中和紀念醫院│            │
│    │愷他命1 包│4 月14日18時│  100年5月6日高 │            │
│    │（含包裝袋│至18時30分許│  醫附科字第1000│            │
│    │1 只，毛重│，經被告同意│  001607號函暨所│            │
│    │3.61公克）│在其車牌號碼│  附報告編號：10│            │
│    │          │602-HXP 號重│  004-236號檢驗 │            │
│    │          │型機車置物箱│  報告（偵卷第35│            │
│    │          │內執行搜索時│  頁）          │            │
│    │          │扣得。      │                │            │
├──┼─────┼──────┤                │            │
│ ３ │第三級毒品│同上        │                │            │
│    │愷他命1 包│            │                │            │
│    │（含包裝袋│            │                │            │
│    │1 只，毛重│            │                │            │
│    │3.55公克）│            │                │            │
│    │          │            │                │            │
├──┼─────┼──────┤                │            │
│ ４ │第三級毒品│同上        │                │            │
│    │愷他命1 包│            │                │            │
│    │（含包裝袋│            │                │            │
│    │1 只，毛重│            │                │            │
│    │3.62公克）│            │                │            │
│    │          │            │                │            │
├──┼─────┼──────┤                │            │
│ ５ │第三級毒品│同上        │                │            │
│    │愷他命1 包│            │                │            │
│    │（含包裝袋│            │                │            │
│    │1 只，毛重│            │                │            │
│    │3.38公克）│            │                │            │
│    │          │            │                │            │
├──┼─────┼──────┤                │            │
│ ６ │第三級毒品│同上        │                │            │
│    │愷他命1 包│            │                │            │
│    │（含包裝袋│            │                │            │
│    │1 只，毛重│            │                │            │
│    │3.52公克）│            │                │            │
│    │          │            │                │            │
├──┼─────┼──────┤                │            │
│ ７ │第三級毒品│同上        │                │            │
│    │愷他命1 包│            │                │            │
│    │（含包裝袋│            │                │            │
│    │1 只，毛重│            │                │            │
│    │3.52公克）│            │                │            │
│    │          │            │                │            │
├──┼─────┼──────┤                │            │
│ ８ │第三級毒品│為警於100 年│                │            │
│    │愷他命1 包│4月14 日19時│                │            │
│    │（含包裝袋│50 分 至20時│                │            │
│    │1 只，毛重│10分許，經被│                │            │
│    │1.46公克）│告同意在其位│                │            │
│    │          │於高雄市左營│                │            │
│    │          │區○○路407 │                │            │
│    │          │號6 樓租屋處│                │            │
│    │          │內執行搜索時│                │            │
│    │          │扣得。      │                │            │
├──┼─────┼──────┼────────┼──────┤
│ ９ │第三級毒品│為警於100 年│(1)白色晶體粉末、│依刑法第38條│
│    │愷他命1 包│4 月14日20時│  藥品成分：愷他│第1 項第1 款│
│    │（含包裝袋│41分至21時許│  命（驗前淨重98│規定沒收    │
│    │1 只，毛重│，經被告及使│  .638公克，驗後│            │
│    │99.7公克）│用人葉柔佩同│  98.629淨重公克│            │
│    │          │意，在葉柔佩│  、純度76.6％，│            │
│    │          │位於高雄市苓│  驗後純質淨重75│            │
│    │          │雅二路41巷48│  .549）        │            │
│    │          │號201 室租屋│(2)被告所有      │            │
│    │          │處內執行搜索│(3)鑑定報告：    │            │
│    │          │時扣得。    │  高雄醫學大學附│            │
│    │          │            │  設中和紀念醫院│            │
│    │          │            │  100年5月6日高 │            │
│    │          │            │  醫附科字第1000│            │
│    │          │            │  001607號函暨所│            │
│    │          │            │  附報告編號：10│            │
│    │          │            │  004-235號檢驗 │            │
│    │          │            │  報告（偵卷第34│            │
│    │          │            │  頁）          │            │
├──┼─────┼──────┼────────┼──────┤
│１０│含第三級毒│為警於100 年│(1)香菸1支、藥品 │依刑法第38條│
│    │品愷他命之│4月14 日18時│  成分：愷他命  │第1 項第1 款│
│    │香菸1支   │至18時30分許│(2)被告所有      │規定沒收    │
│    │          │，經被告在高│(3)鑑定報告：    │            │
│    │          │雄市左營區龍│  高雄醫學大學附│            │
│    │          │德路407 號警│  設中和紀念醫院│            │
│    │          │衛室前，自行│  100年5月6日高 │            │
│    │          │自其長褲口袋│  醫附科字第1000│            │
│    │          │內取出而扣得│  001607號函暨所│            │
│    │          │            │  附報告編號：10│            │
│    │          │            │  004-237號檢驗 │            │
│    │          │            │  報告（偵卷第36│            │
│    │          │            │  頁）          │            │
├──┼─────┼──────┼────────┼──────┤
│１１│愷他命研磨│為警於100 年│被告所有        │與本件犯罪無│
│    │盤1個     │4月14 日19時│                │涉，不予沒收│
│    │          │50 分 至20時│                │            │
│    │          │10分許，經被│                │            │
│    │          │告同意在其位│                │            │
│    │          │於高雄市左營│                │            │
│    │          │區○○路407 │                │            │
│    │          │號6F租屋處內│                │            │
│    │          │執行搜索時扣│                │            │
│    │          │得。        │                │            │
├──┼─────┼──────┼────────┼──────┤
│１２│第二級毒品│為警於100 年│(1)淺黃橙色圓形錠│依毒品危害防│
│    │MDMA（搖頭│4 月14日18時│  、藥品成分：MD│制條例第18條│
│    │丸）1 顆  │至18時30分許│  MA（驗前淨重0.│第1 項前段規│
│    │（淺黃橙色│，經被告同意│  278公克，驗後 │定沒收銷燬  │
│    │圓形錠）  │在其車牌號碼│  淨重0.263公克 │            │
│    │          │602-HXP 號重│  ，純度67.9％，│            │
│    │          │型機車置物箱│  驗後純質淨重0.│            │
│    │          │內執行搜索時│  178公克）     │            │
│    │          │扣得。      │(2)被告所有      │            │
│    │          │            │(3)鑑定報告：    │            │
│    │          │            │  高雄醫學大學附│            │
│    │          │            │  設中和紀念醫院│            │
│    │          │            │  100年5月6日高 │            │
│    │          │            │  醫附科字第1000│            │
│    │          │            │  001607號函暨所│            │
│    │          │            │  附報告編號：10│            │
│    │          │            │  004-232號檢驗 │            │
│    │          │            │  報告（偵卷第31│            │
│    │          │            │  頁            │            │
│    │          │            │  ）            │            │
├──┼─────┼──────┼────────┼──────┤
│１３│第二級毒品│為警於100 年│(1)淺綠色圓形錠、│依毒品危害防│
│    │MDMA（搖頭│4月14 日19時│  藥品成分：MDMA│制條例第18條│
│    │丸）1 顆  │50 分 至20時│  （驗前淨重0.30│第1 項前段規│
│    │（淺綠色圓│10分許，經被│  6公克，驗後淨 │定沒收銷燬  │
│    │形錠）    │告同意在其高│  重0.293公克， │            │
│    │          │雄市左營區龍│  純度67.6％，驗│            │
│    │          │德路407 號6 │  後純質淨重0.19│            │
│    │          │樓租屋處內執│  8公克）       │            │
│    │          │行搜索時扣得│(2)被告所有      │            │
│    │          │。          │(3)鑑定報告：    │            │
│    │          │            │  高雄醫學大學附│            │
│    │          │            │  設中和紀念醫院│            │
│    │          │            │  100年5月6日高 │            │
│    │          │            │  醫附科字第1000│            │
│    │          │            │  001607號函暨所│            │
│    │          │            │  附報告編號：10│            │
│    │          │            │  004-233號檢驗 │            │
│    │          │            │  報告（偵卷第32│            │
│    │          │            │  頁）          │            │
├──┼─────┼──────┼────────┼──────┤
│１４│第二級毒品│同上        │(1)米白色圓形錠、│依毒品危害防│
│    │MDMA（搖頭│            │  藥品成分：MDMA│制條例第18條│
│    │丸）7 顆（│            │  （驗前淨重1.68│第1 項前段規│
│    │米白色圓形│            │  2公克，驗後淨 │定沒收銷燬  │
│    │錠）      │            │  重1.655公克， │            │
│    │          │            │  純度36.1％，驗│            │
│    │          │            │  後純質淨重0.60│            │
│    │          │            │  10公克）      │            │
│    │          │            │(2)被告所有      │            │
│    │          │            │(3)鑑定報告：    │            │
│    │          │            │  高雄醫學大學附│            │
│    │          │            │  設中和紀念醫院│            │
│    │          │            │  100年5月6日高 │            │
│    │          │            │  醫附科字第1000│            │
│    │          │            │  001607號函暨所│            │
│    │          │            │  附報告編號：10│            │
│    │          │            │  004-234號檢驗 │            │
│    │          │            │  報告（偵卷第33│            │
│    │          │            │  頁）          │            │
├──┼─────┼──────┼────────┼──────┤
│１５│雀巢三合一│為警於100 年│(1)粉末、藥品成分│與本件犯罪無│
│    │咖啡包裝之│4 月14日18時│  ：咖啡因，不屬│涉，不予沒收│
│    │粉末2小包 │至18時30分許│  管制藥品（驗前│            │
│    │          │，經被告同意│  淨重45.334公克│            │
│    │          │在其車牌號碼│  ，驗後淨重44.8│            │
│    │          │602-HXP 號重│  85公克）      │            │
│    │          │型機車置物箱│(2)被告所有      │            │
│    │          │內執行搜索時│(3)鑑定報告：    │            │
│    │          │扣得。      │  高雄醫學大學附│            │
├──┼─────┼──────┤  設中和紀念醫院│            │
│１６│雀巢三合一│為警於100 年│  100年5月6日高 │            │
│    │咖啡包裝之│4月14 日19時│  醫附科字第1000│            │
│    │粉末1小包 │50 分 至20時│  001607號函暨所│            │
│    │          │10分許，經被│  附報告編號：10│            │
│    │          │告同意在其位│  004-238號檢驗 │            │
│    │          │於高雄市左營│  報告（偵卷第37│            │
│    │          │區○○路407 │  頁）          │            │
│    │          │號6 樓租屋處│                │            │
│    │          │內執行搜索時│                │            │
│    │          │扣得。      │                │            │
└──┴─────┴──────┴────────┴──────┘